【裁判字號】    97,訴,478
【裁判日期】    970616
【裁判案由】    違反毒品危害防制條例
【裁判全文】
臺灣雲林地方法院刑事判決               97年度訴字第478號
公  訴  人  臺灣雲林地方法院檢察署檢察官
被      告  甲○○
                    （現另案於臺灣雲林第二監獄執行中）
上列被告因違反毒品危害防制條例案件，經檢察官提起公訴（97
年度毒偵字第124 號、第318 號），本院改依簡式審判程序，判
決如下：
    主  文
甲○○施用第一級毒品，累犯，處有期徒刑捌月；又施用第一級
毒品，累犯，處有期徒刑捌月。應執行有期徒刑壹年。
    事  實
一、甲○○前因(一)肅清煙毒條例案件，經本院以82年度訴字第
    118 號判處有期徒刑3 年6 月確定，入監執行後，經假釋出
    監，惟於假釋期間犯罪，嗣經撤銷假釋；(二)又因肅清煙毒條
    例案件，經本院以85年度訴字第110 號判處有期徒刑3 年6
    月確定；(三)又因違反麻醉藥品管理條例案件，經臺灣高等法
    院臺南分院以85年度上易字第416 號判處有期徒刑8 月確定
    ；上開(二)、(三)兩案件，經合併定應執行刑有期徒刑4 年確定
    。(四)又因違反藥事法等案件，經本院以85年度訴字第321 號
    判處應執行有期徒刑1 年2 月確定。上揭(一)案件之殘刑，與
    (二)、(三)合併之應執行刑，以及(四)案件之徒刑均接續執行。其
    後又經假釋，惟又因於假釋期間另犯他罪，經撤銷假釋，經
    入監執行上開四案件之殘刑後，於民國93年10月2 日縮刑期
    滿執行完畢。另因施用毒品案件，經本院裁定令入戒治處所
    施以強制戒治，其後停止戒治，所餘戒治期間付保護管束，
    於91年11月16日保護管束期滿未經撤銷，以執行完畢論，並
    由臺灣雲林地方法院檢察署檢察官以91年度戒毒偵字第125
    號為不起訴處分確定。復於95年間，再因施用第一、二級毒
    品案件，經本院以96年度訴字第121 號分別判處有期徒刑1
    年2 月、8 月，應執行有期徒刑1 年8 月確定（嗣經減刑後
    ，應執行有期徒刑10月，現正執行中）。詎仍不知悔改，復
    分別基於施用第一級毒品之犯意，(一)於96年11月3 日為警採
    尿時起回溯72小時內之某時，在其位於雲林縣土庫鎮○○里
    ○○街6 之2 號住處，以海洛因摻水置於針筒注射血管之方
    式，施用第一級毒品海洛因1 次。嗣於96年11月3 日下午2
    時10分許，為警在雲林縣土庫鎮○○○號○路與158 甲號公路
    交叉路口查獲，經警得其同意採集尿液送驗，檢驗結果呈嗎
    啡之陽性反應。(二)於97年1 月1 日某時，在其上址住處，以
    海洛因摻水置於針筒注射血管之方式，施用第一級毒品海洛
    因1 次。嗣於97年1 月5 日下午1 時15分許為警查獲，經警
    得其同意採集尿液送驗，檢驗結果呈嗎啡之陽性反應。
二、案經雲林縣警察局虎尾分局報告臺灣雲林地方法院檢察署檢
    察官偵查起訴。
    理  由
壹、程序部分：
    按被告甲○○所犯之本案犯罪，係死刑、無期徒刑、最輕本
    刑為3 年以上有期徒刑以外之罪。其於準備程序就上開被訴
    事實為有罪之陳述，經受命法官告知簡式審判程序之旨，並
    聽取其與公訴人之意見後，本院認無不得或不宜改依簡式審
    判程序進行之情事。爰依刑事訴訟法第273 條之1 第1 項、
    第284 條之1 規定，裁定由受命法官獨任進行簡式審判程序
    ，先予敘明。
貳、實體部分：
一、訊據被告甲○○對於上開事實均坦承不諱；就犯罪事實(一)部
    分，並有對被告所採集之尿液，送篩檢後，結果呈現嗎啡之
    陽性反應，此有雲林縣警察局虎尾分局查獲毒品嫌犯尿液送
    檢真實姓名對照表，及台灣檢驗科技股份有限公司96年11月
    13日報告編號KH2007B0000000號濫用藥物尿液檢驗報告各1
    紙在卷可憑。就犯罪事實(二)部分，並有對被告所採集之尿液
    ，送篩檢後，結果呈現嗎啡之陽性反應，此有雲林縣警察局
    虎尾分局查獲煙毒、麻管嫌犯尿液送檢真實姓名對照表，及
    台灣檢驗科技股份有限公司97年1 月23日報告編號KＺ000000
    000000號濫用藥物尿液檢驗報告各1 紙在卷可憑。足認被告
    自白與事實相符，應可採信。
二、查被告前因施用毒品案件，經本院裁定令入戒治處所施以強
    制戒治，其後停止戒治，所餘戒治期間付保護管束，於91年
    11月16日保護管束期滿未經撤銷，以執行完畢論，並由臺灣
    雲林地方法院檢察署檢察官以91年度戒毒偵字第125 號為不
    起訴處分確定；復於95年間，再因施用第一、二級毒品案件
    ，經本院以96年度訴字第121 號分別判處有期徒刑1 年2 月
    、8 月，應執行有期徒刑1 年8 月確定（嗣經減刑後，應執
    行有期徒刑10月，現正執行中）等節，有臺灣高等法院被告
    前案紀錄表1 份在卷可按。是被告本案所為，合於毒品危害
    防制條例第23條第2 項所定於強制戒治執行釋放後，5 年內
    再犯施用毒品罪者應予追訴之要件相符（最高法院95年第7
    次刑事庭會議決議參照）。本案事證明確，被告上開2 次犯
    行均堪以認定。
三、按海洛因係毒品危害防制條例第2 條第2 項第1 款所規定之
    第一級毒品，不得非法施用。核被告甲○○所為，均係犯毒
    品危害防制條例第10條第1 項之施用第一級毒品罪。其為施
    用第一級毒品而持有海洛因之低度行為，已為其施用之高度
    行為所吸收，均不另論罪。再被告所犯上開2 罪間，犯意各
    別，應予分論併罰。又被告前因(一)肅清煙毒條例案件，經本
    院以82年度訴字第118 號判處有期徒刑3 年6 月確定，入監
    執行後，經假釋出監，惟於假釋期間犯罪，嗣經撤銷假釋；
    (二)又因肅清煙毒條例案件，經本院以85年度訴字第110 號判
    處有期徒刑3 年6 月確定；(三)又因違反麻醉藥品管理條例案
    件，經臺灣高等法院臺南分院以85年度上易字第416 號判處
    有期徒刑8 月確定；上開(二)、(三)兩案件，經合併定應執行刑
    有期徒刑4 年確定。(四)又因違反藥事法等案件，經本院以85
    年度訴字第321 號判處應執行有期徒刑1 年2 月確定。上揭
    (一)案件之殘刑，與(二)、(三)合併之應執行刑，以及(四)案件之徒
    刑均接續執行。其後又經假釋，惟又因於假釋期間另犯他罪
    ，經撤銷假釋，經入監執行上開四案件之殘刑後，於93年10
    月2 日縮刑期滿執行完畢等節，有上揭臺灣高等法院被告前
    案紀錄表在卷可按。被告於上開徒刑執行完畢後，5 年以內
    故意再犯本件有期徒刑以上之罪，為累犯，各應依刑法第47
    條第1 項規定，加重其刑。
四、按施用毒品行為之本質為藥物濫用、物質依賴，自殘性明顯
    ，侵害性卻隱晦。基於施用毒品此一特性，毒品危害防制條
    例第10條第1 、2 項之刑罰，就須與同條例第20條之保安處
    分比擬觀察，而不應與一般犯罪之刑罰等量齊觀。因此，對
    被告施以相當期間之徒刑，藉以隔離毒品、戒除依賴即可，
    過度監禁之結果，徒然虛擲被告生命，並有浪費國家稅收之
    虞。爰審酌被告有上述犯罪前科，素行不佳；又被告曾因施
    用毒品案件，經執行強制戒治及判處徒刑後，仍一再施用毒
    品，顯見其毒癮程度嚴重，且亦未能悔改並記取教訓；惟念
    及施用毒品犯罪之本質，為戕害自我身心健康之行為，尚未
    嚴重破壞社會秩序或侵害他人權益；且被告於犯後坦承犯行
    ，態度良好；以及被告之教育程度為國中肄業等被告之品行
    、犯罪之動機、目的、手段、所生危害、智識程度及犯後態
    度等一切情狀，分別量處如主文所示之刑，並定如主文所示
    之應執行刑。
據上論斷，應依刑事訴訟法第273 條之1 第1 項、第284 條之1
、第299 條第1 項前段，毒品危害防制條例第10條第1 項，刑法
第11條前段、第47條第1 項、第51條第5 款，判決如主文。
本案經檢察官蕭如娟到庭執行職務。
中    華    民    國    97    年    6     月    16    日
                  刑事第三庭    法  官  陳銘壎
以上正本證明與原本無異。
如不服本判決，應於判決收受後10日內，向本院提出上訴狀（須
附繕本）。
                                書記官  鍾宜津
中    華    民    國    97    年    6     月    16    日
附錄本案論罪科刑法條全文：
毒品危害防制條例第10條第1項
施用第一級毒品者，處6 月以上5 年以下有期徒刑。


司法院資訊處製作；財團法人民間司法改革基金會備份。
